【裁判字號】    99,訴,56
【裁判日期】    990226
【裁判案由】    毒品危害防制條例
【裁判全文】
臺灣苗栗地方法院宣示判決筆錄            99年度訴字第56號
公  訴  人  臺灣苗栗地方法院檢察署檢察官
被      告  甲○○
指定辯護人  李建德律師
上列被告因違反毒品危害防制條例案件（起訴案號：98年度毒偵
字第1471、1476號），本院於中華民國99年2 月26日下午4 時，
在本院第二法庭宣示判決，出席職員如下：
                      法  官  林信旭
                      書記官  黃雅琦
法官起立朗讀判決主文、犯罪事實要旨、處罰條文、附記事項，
及告以上訴限制、期間並提出上訴狀之法院，且諭知記載其內容
：
一、主  文：
    甲○○施用第一級毒品，累犯，處有期徒刑捌月，又施用第
    二級毒品，累犯，處有期徒刑伍月，又施用第二級毒品，累
    犯，處有期徒刑伍月，扣案第二級毒品安非他命壹小包（毛
    重0.35公克）沒收銷燬。主刑部分應執行有期徒刑壹年肆月
    。
二、犯罪事實要旨：如後附起訴書所載。
三、處罰條文：
    毒品危害防制條例第10條第1項、第2款。
四、協商判決除有刑事訴訟法第455 條之4 第1 項第1 款於本訊
    問程序終結前，被告撤銷協商合意或檢察官撤回協商聲請者
    ；第2 款被告協商之意思非出於自由意志者；第4 款被告所
    犯之罪非第455 條之2 第1 項所定得以協商判決者；第6 款
    被告有其他較重之裁判上一罪之犯罪事實者；第7 款法院認
    應諭知免刑或免訴、不受理者情形之一，及違反同條第2 項
    「法院應於協商合意範圍內為判決；法院為協商判決所科之
    刑，以宣告緩刑或2 年以下有期徒刑、拘役或罰金為限」之
    規定者外，不得上訴。
五、如有前項得上訴之情形，若不服本件判決，得自收受判決筆
    錄送達之日起10日內，向本院提出上訴書狀，上訴於第二審
    法院。
中    華    民    國    99    年    2     月    26    日
                  台灣苗栗地方法院刑事第一庭
                            書記官  黃雅琦
                            法  官  林信旭
以上正本證明與原本無誤
                            書記官  黃雅琦
中    華    民    國    99    年    2     月    26    日
附件：
臺灣苗栗地方法院檢察署檢察官起訴書
                                    98年度毒偵字第1471號
                                    98年度毒偵字第1476號
    被      告  甲○○  女  38歲（民國○○年○月○日生）
                        國民身分證統一編號：Ｚ000000000號
                        住苗栗縣造橋鄉朝陽村11鄰後湖內22
                          號
                        居苗栗縣竹南鎮大厝里13鄰獅山73號
                        (另案在臺灣臺中監獄苗栗分監執行)
上列被告因違反毒品危害防制條例案件，業經偵查終結，認應提
起公訴，茲將犯罪事實及證據並所犯法條分敘如下：
        犯罪事實
一、甲○○曾因施用毒品案件，先後二次經法院裁定送執行觀察
    、勒戒後，均認無繼續施用毒品之傾向，於民國89年8月2日
    第二次觀察、勒戒執行完畢釋放。又因施用毒品案件，經臺
    灣苗栗地方法院以97年度易字第779號判決判處有期徒刑5月
    確定，甫於98年6 月18日執行完畢。惟甲○○仍不知悔改，
    復基於施用第一、二級毒品之犯意，於98年9月14日晚上7、
    8 時許，在其停放於苗栗縣竹南鎮○○路「樂神遊藝場」停
    車場附近之自用小客車內，以將海洛因摻入香菸內之方式，
    施用第一級毒品海洛因1次。另於98年9月15日上午7、8時許
    ，在苗栗縣竹南鎮海口里19鄰保安林14號，以將安非他命置
    於玻璃球內加熱吸食其煙霧方式，施用第二級毒品安非他命
    1次。嗣於98年9 月15日下午5時55分許，在上址為警持臺灣
    苗栗地方法院法官核發之搜索票實施搜索查獲。
二、詎甲○○仍未戒除毒癮，復基於施用第二級毒品之犯意，於
    98年11月24日晚上6 時許，在其位於苗栗縣竹南鎮大厝里13
    鄰獅山73號現居處所內，以將甲基安非他命置於玻璃球內加
    熱吸食其煙霧方式，施用第二級毒品甲基安非他命1 次。嗣
    於98年11月24日晚上10時許，在苗栗縣竹南鎮○○街72號竹
    南派出所前為警查獲，並扣得第二級毒品安非他命1 包（毛
    重0.35公克）。
三、案經苗栗縣警察局竹南分局報告偵辦。
        證據並所犯法條
一、依下列證據，被告甲○○所涉施用毒品犯行可堪認定：
  (一)犯罪事實一部分：
     (1)被告甲○○之自白：坦承上開犯罪事實一。
     (2)苗栗縣警察局竹南分局偵辦毒品案件尿液鑑驗代碼對照
        表：證明被告為警查獲後所採集之尿液檢體（檢體編號
        ：98B0199），係被告親自排放之尿液。
     (3)中山醫學大學附設醫院檢驗科藥物檢測中心於98年10月
        02日出具之尿液檢驗報告：證明被告經員警所採集之尿
        液，送檢驗後呈嗎啡、甲基安非他命及安非他命陽性反
        應之事實。
  (二)犯罪事實二部分：
     (1)被告甲○○之自白：坦承上開犯罪事實二。
     (2)苗栗縣警察局竹南分局偵辦毒品案件尿液鑑驗代碼對照
        表：證明被告為警查獲後所採集之尿液檢體（檢體編號
        ：98B0263），係被告親自排放之尿液。
     (3)中山醫學大學附設醫院檢驗科藥物檢測中心於98年12月
        11日出具之尿液檢驗報告：證明被告經員警所採集之尿
        液，送檢驗後呈甲基安非他命陽性反應之事實。
     (4)苗栗縣警察局竹南分局查獲甲○○涉嫌毒品危害防制條
        例毒品初步鑑驗報告單：證明被告持有第二級毒品安非
        他命之事實。
  (三)刑案資料查註紀錄表、全國施用毒品案件紀錄表、矯正簡
      表各乙份：證明被告於初犯施用毒品案件經觀察、勒戒執
      行完畢釋放後，5 年內曾經再犯施用毒品案件，按最高法
      院95年5 月9日95年第7次刑事庭會議決議、97年9月9日97
      年度第5次刑事庭會議決議意旨，本件應與「5 年後再犯」
      情形有別，自無再經觀察、勒戒及強制戒治之必要，應依
      法訴追。
二、核被告甲○○所為，係犯毒品危害防制條例第10條第1項 、
    第2 項之施用第一級、第二級毒品罪嫌。其所犯上開三罪間
    ，犯意各別，行為互異，請分論併罰。又被告前受有期徒刑
    執行完畢後，5 年以內故意再犯本件有期徒刑以上之罪，為
    累犯，請依刑法第47條第1 項之規定加重其刑。扣案之第二
    級毒品，請依同條例第18條第1 項前段規定宣告沒收並諭知
    銷燬。
三、依毒品危害防制條例第23條第2項、刑事訴訟法第251 條第1
    項提起公訴。
    此    致
臺灣苗栗地方法院
中    華    民    國    98    年    12    月    25    日
                              檢  察  官  張  文  傑
本件正本證明與原本無異
中    華    民    國    99    年    1     月    13    日
                              書  記  官  林  咨  研
附錄本案所犯法條全文
毒品危害防制條例第10條
施用第一級毒品者，處6 月以上5 年以下有期徒刑。
施用第二級毒品者，處3 年以下有期徒刑。

司法院資訊處製作；財團法人民間司法改革基金會備份。
